# 长期股权投资初始投资成本的确定

提问人：qd6zf 时间：2014-04-07 22:10:44
“非同一控制取得的直接费用，直接费用化”是说的现金支付的情况吧？
如果发行权益性证券，非同一控制取得和合并外的其他方式取得，在直接费用的处理上是相同的吧，即“按《企业会计准则第 37 号——金融工具列报》的规定进行核算，自所发行权益性证券的发行收入中扣减；在权益性工具发行有溢价的情况下，自溢价收入中扣除，在权益性证券发行无溢价或溢价金额不足以扣减的情况下，应冲减盈余公积和未分配利润。”
期待回复，谢谢

回答人：chenyiwei
可参考《计学撮要 2011 》中的问题解答“如何区分企业合并的直接交易费用哪些应当费用化，哪些应当计入作为合并对价所发行的证券的初始确认金额”。

回答人：chenyiwei
不是看对价支付方式，而是看这种费用更多地与交易条款谈判和合同签订、执行相关，还是与作为交易对价而发行证券有关，总之就是如果无论何种对价支付方式都不能避免的交易费用，则费用化。